# 同一控制下企业合并形成的长期股权投资

提问人：xzsuper 时间：2012-05-07 15:36:37
请教同一控制下企业合并形成的长期股权投资，根据准则规定，长期股权投资的初始投资成本与支付的现金、转让的非现金资产及所承担债务账面价值之间的差额，应当调整资本公积（资本溢价或股本溢价）；资本公积（资本溢价或股本溢价）的余额不足冲减的，调整留存收益。 实务中如果合并日是 2011 年 12 月 20 日，冲减留存收益时需要冲减 2010 年当年计提的盈余公积吗？

回答人：chenyiwei
如果合并日为 2011 年 12 月 20 日，则合并日在 2011 年末结帐日之前，也就是在合并日尚未就 2011 年度的净利润计提盈余公积。因此，不能冲减 2011 年度计提的盈余公积。如果该日的资本公积和截至 2011 年初已计提的盈余公积不足冲减的，则应冲减未分配利润。

提问人：夕阳无语 时间：2014-02-05 22:57:34
“冲减未分配利润”的话，在单体财务报表的所有者权益变动表应当列示在“所有者投入和减少资本——其他”这项下的吧？

回答人：chenyiwei
是的。